【裁判字號】    98,簡上,255
【裁判日期】    980729
【裁判案由】    傷害
【裁判全文】
臺灣臺北地方法院刑事判決      九十八年度簡上字第二五五號
上  訴  人
即  被  告  甲○○
選任辯護人  張百欣律師
            蕭萬龍律師
上列上訴人即被告因傷害案件，不服本院中華民國九十八年五月
十一日所為九十八年度簡字第一七○六號第一審判決（臺灣臺北
地方法院檢察署檢察官聲請簡易判決處刑案號：九十八年度偵字
第八七四六號），提起上訴，本院管轄第二審之合議庭判決如下
：
    主  文
上訴駁回。
甲○○緩刑貳年。
    事  實
一、緣乙○○（原名楊蕙慈，於民國九十八年三月九日改名）向
    甲○○分租房間，而同住於臺北市○○區○○街二十四巷十
    六號四樓，二人於民國九十七年十二月十日上午八時三十分
    許，在上址，因細故發生口角，甲○○竟萌生傷害之犯意，
    徒手毆打乙○○臉部，致乙○○受有雙側眉部血腫併瘀傷、
    擦傷（右側五×二公分、左側四×二‧五公分）之傷害。
二、案經乙○○訴由臺北市政府警察局信義分局報請臺灣臺北地
    方法院檢察署檢察官聲請以簡易判決處刑。
    理  由
壹、證據能力方面：
    按被告以外之人於審判外之言詞或書面陳述，除法律有規定
    者外，不得作為證據，刑事訴訟法第一百五十九條第一項固
    有明文；惟被告以外之人於審判外之陳述，雖不符刑事訴訟
    法第一百五十九條之一至第一百五十九條之四之規定，而經
    當事人於審判程序同意作為證據，法院審酌該言詞陳述或書
    面陳述作成時之情況，認為適當者，亦得為證據。當事人、
    代理人或辯護人於法院調查證據時，知有第一百五十九條第
    一項不得為證據之情形，而未於言詞辯論終結前聲明異議者
    ，視為有前項之同意，同法第一百五十九條之五亦有明文。
    證人即告訴人乙○○於警詢中之證述，及臺北市立聯合醫院
    忠孝院區驗傷診斷書，雖屬被告以外之人於審判外之言詞陳
    述或書面陳述，然當事人於審判程序對於上開證據方法之證
    據能力並未爭執，本院審酌前開證人於審判外之言詞陳述及
    書面陳述於作成時之情況，並無違法不當或證明力明顯過低
    之瑕疵，認前揭證據方法，適為本案之證據。又資以認定本
    案犯罪事實之告訴人所受傷勢照片，亦查無違反法定程序取
    得之情形，依同法第一百五十八條之四反面規定，洵具證據
    能力，合先敘明。
貳、實體方面：
一、訊據被告甲○○對於上揭事實坦承不諱（見本院第二審卷第
    四十二頁），核與證人即告訴人於警詢時指證之情節相符（
    見臺灣臺北地方法院檢察署九十八年度偵字第八七四六號偵
    查卷第七頁至第八頁），並有臺北市立聯合醫院忠孝院區驗
    傷診斷書、告訴人所受傷勢照片在卷可稽（見同上偵查卷第
    十六頁、第十五頁），足見被告任意性自白與事實相符，應
    堪採信。本案事證明確，被告傷害犯行，洵堪認定，應予依
    法論科。
二、核被告所為，係犯刑法第二百七十七條第一項之傷害罪。原
    審認被告罪證明確，援引刑事訴訟法第四百四十九條第一項
    前段、第三項、第四百五十四條第二項，刑法第二百七十七
    條第一項、第四十一條第一項前段，刑法施行法第一條之一
    第一項、第二項前段，判處被告拘役十五日，並諭知易科罰
    金之折算標準，經核其認事用法均無違誤，量刑亦稱妥適，
    被告對本案傷害犯行及原審判決認定之事實均坦承在卷，其
    以原審量刑不當為由，提起上訴，為無理由，應予駁回。末
    查，被告前未曾因故意犯罪受有期徒刑以上刑之宣告，有臺
    灣高等法院被告前案紀錄表在卷可按（見本院第二審卷第四
    十三之二頁），其因一時失慮致罹刑典，犯後已坦承犯行，
    深具悔意，經此偵、審教訓，當知警惕信無再犯之虞，且被
    告於本院審理時業與告訴人當庭達成和解，有和解協議書附
    卷足憑（見本院第二審卷第四十三頁），告訴人亦當庭表示
    願意原諒被告（見本院第二審卷第四十頁反面），本院審酌
    上情，認對被告所宣告之刑以暫不執行為適當，爰宣告緩刑
    二年，用啟自新。
據上論斷，應依刑事訴訟法第四百五十五條之一第一項、第三項
、第三百六十八條，刑法第七十四條第一項第一款，判決如主文
。
本案經檢察官楊冀華到庭執行職務
中    華    民    國  九十八  年    七    月  二十九  日
                          臺灣臺北地方法院刑事第七庭
                              審判長法  官  高偉文
                                    法  官  林勇如
                                    法  官  孫萍萍
以上正本證明與原本無異。
本判決不得上訴。
                                    書記官  林義盛
中    華    民    國  九十八  年    七    月  二十九  日
附錄本案論罪科刑法條全文：
刑法第二百七十七條
傷害人之身體或健康者，處三年以下有期徒刑、拘役或一千元以
下罰金。
犯前項之罪因而致人於死者，處無期徒刑或七年以上有期徒刑；
致重傷者，處三年以上十年以下有期徒刑。


司法院資訊處製作；財團法人民間司法改革基金會備份。
